---
layout: page

title: 2019-09-07 Referat
published: true
referent: ""
---

# {{ page.title }}

_Referat for styremøte den 7. September 2019 etter frokost på Hytte_

## Formaliteter

### Godkjenning av referat

Godkjent

### Godkjenning av dagsorden
Godkjent

## Orienteringssaker

### 22/08/2019: Møter og gjort siden sist

- Lederpar
  - Møte med ragnhild, pratet shit. Hva konkluderte vi med? Skjedde det noe spennende? Ja, hva var det vi snakket om. Smesterstart bedre i år enn i fjor, mindre problemer. Folk på jobb. Ingen døde. Kjøpt hus!
- Bokskap
  - Klipt bokskap. Ser ut som en søppeldynge på FUI kontoret. Høre med admin om lagring.
- KK
- Web
  - Laget analytics, kan se trafikk i fadderuken mm. Spike på 200, og folkbruker nettsiden. 404 sessions de siste 24 dagene. Bra!
- PR
  - Marcus har laget promoteringsbilde for generalforsamling. Marcus lagde bokskap-plakat også.
- Sosialt
  - Tror vi fikk til hyttetur.
- MNSU
- Arrangement
  - Hadde møte med admin om forkurs. Tilbakemeldinger fra orakler, oss, hva vi mener. God feedback, fikk blomster. Kanvas, hvordan planlegge bruken. Tidligere: FUI hadde ansvaret for å holde informative arr, ink latex, githubmm. Skal FUI fortsette med det ansvaret? Ingen holder slike kurs lenger, så ønskeom dette.
- Annet?

### Sak 92/2019:  Evaluering av din periode + lederpar

- Vurdering av egen innsats

[https://docs.google.com/forms/d/e/1FAIpQLSdX077kG6kSKaeC4wl4YTympxCJk3csuUeZATCED5qOoH2R4g/viewform](https://docs.google.com/forms/d/e/1FAIpQLSdX077kG6kSKaeC4wl4YTympxCJk3csuUeZATCED5qOoH2R4g/viewform)

- Vurdering av lederpar

[https://docs.google.com/forms/d/e/1FAIpQLSeckj-3qt9GHI4BKGxxzO-\_WKhyKRtNvr8xeYiNiStQr77iOA/viewform](https://docs.google.com/forms/d/e/1FAIpQLSeckj-3qt9GHI4BKGxxzO-_WKhyKRtNvr8xeYiNiStQr77iOA/viewform)

## Diskusjonssaker

### Sak 93/2019:  Bokskapsreglement

- Burde oppdateres, mulig workshop på hyttetur?
  - Styret syns at reglementet trenger en gjennomgang, men bokskap burde gå igjennom dette.

### Sak 94/2019:  FU-søknader

- [https://fordelingsutvalget.org/posts/2019/2019-09-11-F%C3%B8rste\_m%C3%B8te/](https://fordelingsutvalget.org/posts/2019/2019-09-11-F%C3%B8rste_m%C3%B8te/)
- Om Digitus:
  - Henrik ville gjerne sett et helhetlig budsjett. Se hva pengene til samarbeidspartnere går til.
  - Godkjent.
-  Om ProgSys:
  - Fadderuke/startuke/masterstart. Oppdater gjerne summene hvis utgiftene er blitt betalt. Siden arrangementet er blitt gjennomført ønsker vi kun å godkjenne det reelle tallet.
  - Godkjent.
- Resten av søknadene godkjent.

Oppsummering

### Sak 95/2019: Eventuelt

- Karl gikk gjennom økonomien, høyere bankutgifter pga. DNB sitt E-fakturasystem. Ikke bruk DNB.
- Det ble vist frem en kul roll-up-design som Marcus designet. Denne skal bestilles.

## 22/08/2019: Avslutningsvis

- Hva hver gruppe skal gjøre til neste gang
