---
layout: page

title: 2019-03-07 Referat
published: true
referent: ""
---

# {{ page.title }}

_Referat for styremøte den 07. Mars 2019 kl_ _09:15_ _på Scheme_

_Oppmøte: Alle utenom Elise_

## Formaliteter

### Sak 35/2019: Godkjenning av referat

### Sak 36/2019: Godkjenning av dagsorden

- Markus: Hvorfor er punktet  &quot;sosialt&quot; fjernet fra dagsorden?
  - Dennis visste det ikke hadde skjedd noe og hadde derfor fjernet punktet.

## Orienteringssaker

### Sak 37/2019: Møter og gjort siden sist

- Lederpar
  - Dennis: Har vært i møte med Ellen. For å løse forenings-situasjonen (admin har avlyst møte med ifi-foreningene, og ikke svart på henvendelse siden det) skal admin finne en kontaktperson i admin. Det har ikke kommet noe mer informasjon til foreningene, og Dennis skal fortsette å mase.
  - Dennis: Vært i møte med en foreleser det har kommet inn en melding om. Problem med &quot;ovenifra- og ned&quot; holdning. Håper på bedring.
  - Karl dro på gruppelærerseminar for Dennis. FUI har bidratt med forslag til hvem som skal få gruppelærer-pris.
- Bokskap
  - Ikke skjedd så mye nytt
- KE
  - KE-kveld i dag (torsdag) og på tirsdag.
  - Virker som alle kan komme på minst en!
- Web
  - Jobbet med ny nettside. Ønsker innspill (kommer som punkt under eventuelt)
- Sosial
  - Ikke skjedd noe.
- PR
  - Vært ganske stille.
- MNSU
  - Har snakket om hvordan kan man få til bedre studentmedvirkning.
  - Ønsker innspill fra fagutvalgene. Julie lager en post på slack der alle kan komme med forslag.
- Annet?

### Sak 38/2019: Intro og tilganger (Gikk ikke gjennom dette. Dennis gir de nye en innføring senere)

- Slack: hovedkanal for kommunikasjon
- En representant på hvert møte skal skrive et kort referat
- Dobbeltsjekke at alle har tilgang til drive.

## Diskusjonssaker

### Sak 39/2019: Supplering av 1 medlem

- Kontaktet &quot;jurist&quot;, konkluderte med at generalforsamling har gitt mulighet til supplering, derfor bør det være innenfor å gjøre dette. Vil vi ha inn 1 person til i styret? Har en person som har ønske om å være med.
  - Henrik: Synes det virker rart å ta inn en ekstra
  - Karl: Hvordan er balansen på høst vår?
    - Dennis: 9 på høsten, 4 ble tatt inn på vår.
  - Andreas: Sitter etterfylte et år eller et halvt år?
    - Ikke definert, følger derfor vanlige regler om et år.
  - Dennis: Setter opp argumenter for og mot:
    - For: Får en person til, kan balansere opptaket på høst/vår i større grad..
    - Mot: Vi har allerede sagt at vi kun trenger å 13 (jf. Nye vedtekter fra høsten).
  - Zi: Synes det er relevant hvem det er som faktisk ønsker å være med.
    - Henrik: Synes ikke det.

Stemmeavgjøring: Skal vi ta inn en ekstra person

- For: 9 stemmer
- Mot: 4 stemmer

Stemmeavgjøring: Ingeborg stiller til verv.

- For: Enstemmig


### Sak 40/2019: FU-søknader

- [https://fordelingsutvalget.org/posts/2019/2019-03-13-Andre\_møte/](https://fordelingsutvalget.org/posts/2019/2019-03-13-Andre_møte/)
- Cyb50-bok:
  - Julie: Kritisk til at man ikke har søkt før nå (ettersøknad)
  - Henrik: Leverandør ble bestemt i januar. Ingen møter før nå.
  - Dennis: Bemerker at man bør unngå ettersøknader på møte.
  - Ingen andre innvendinger.
- Digitus:
  - Dennis: Spørsmål om bankutgifter. Antageligvis skrivefeil.
  - Ingen andre innvendinger.
- List:
  - Henrik: Forskningsgruppa burde støtte workshopen. Forslag: innvilger mot at de prøver å søke forskningsgruppe.
  - Spørsmål om påskeggjakt, kunne det vært i samarbeid med Digitus (som også har søkt om det).
  - Henrik: Kritisk til plantesøknaden.
    - Ønsker ikke støtte flere planter, men kan dekke
  - Andreas: Kritisk til søknad om hyttetur.
    - Diskusjon om hvor mye som skal støttes når det er samarbeid med en annen forening.
    - Kritisk til buffer er for å dekke kostnader for ekstra påmeldte.
- Foreningsfest:
  - Spørsmål om vakthold. Henrik forklarer at man kommer til å søke om å få tilbakebetalt vakthold fra MN, og at Nostra sitt vakthold er mest &quot;funk&quot;, altså sjekke bånd osv.
  - Ingen innvendinger

### Sak 41/2019: Valg av interne verv i FUI

Kort gjennomgang av vervene:

- Økonomiansvarlig (1)
  - Karl stiller.  Blir valgt på akklamasjon.
- Undervisningsansvarlig (1)
  - Ingen stiller. Overfører til neste møte.
- KE-hjelper         (1)
  - Ingen stiller. Overfører til neste møte.
- Bokskap         (2-3)
  - Andreas, Georg, Anja stiller. Valgt på akklamasjon.
- MNSU         (1).
  - Julie stiller. Valgt på akklamasjon.
- MNSU vara        (1)
  - Jeanette stiller. Valgt på akklamasjon.
- Web                 (2-3)
  - Henrik kommer til å trekke seg i april. Velger fire.
  - Karl, Henrik, Marcus og Bjørn stiller.
- PR                 (2-3)
  - Elise, Zi, Marcus stiller. Valgt på akklamasjon.
- Arrangement         (3-4)
  - Jeanette, Victoria, Jonas, Bjørn. Valgt på akklamasjon.
- Sosialt                (2-3)
  - Ingeborg, Tonje, Kari stiller. Valgt på akklamasjon.
- Referent         (1)
  - Elise stiller. Valgt på akklamasjon
- Totalt:                 16 - 22 verv

## Oppsummering

### Sak 42/2019: Eventuelt

- Ny nettside:
  - Markus fører saken:
  - Hvordan kontakte oss (nettskjema, epost)?
    - Vi har tidligere hatt forskjellige henvendelser som sendes til forskjellige mailinglister. Viderefører dette med generelt, annet, bekymring, kursevaluering, bokskap.
  - Innholdet på startsiden
    - Forslag til lenke om siste møte.
  - Innholdet i menyen
    - Forslag om å ha en form for FAQ.
    - Forslag om å bytte plass på &quot;medlemmer&quot; og &quot;studentrepresentanter&quot;
- Dele ut nøkler (de nye blir med Dennis opp for å hente nøkler).
- KE-kveld snart! Orientering og eventuelle spørsmål

### Sak 43/2019: Avslutningsvis

- Hva hver gruppe skal gjøre til neste gang
- Dennis: Forslag om at hver gruppe møtes før neste gang, velger en gruppeleder og lager plan for semesteret.
