---
layout: page

title: 2019-03-21 Referat
published: true
referent: ""
---

# {{ page.title }}

_Referat for styremøte den 21. Mars 2019 kl_ _09:15_ _på Scheme_

## Formaliteter

### Sak 54/2019: Godkjenning av referat

Godkjent

### Sak 55/2019: Godkjenning av dagsorden

Godkjent

## Orienteringssaker

### Sak 56/2019: Møter og gjort siden sist

- Lederpar: Jeanette har vært på møte med instituttleder foreningene. Vi ble introdusert for ny studentkontakt som tar seg av samarbeid med foreninger
- Bokskap: Klipperunde i dag.
- KK:  Sendt mail til utdanningsleder om fagene som har en del forbedringspotensiale.
- Web: Har prøvd workshop på tirsdag, skrevet ned erfaringene så man kan forbedre seg til neste gang. Har lært at Escape ikke er den beste arenaen for fokus og læring.
- PR: Satt plan for semesteret, startet på rollup. Skal se på kaffekanner.
- Sosialt: Skal ha styremiddag 10.april. Laget en plan for semesteret.
- MNSU: Har hatt møte, snakket om exphil og allmøte.
- Arrangement: Hatt møte med ledelsen. Snakket om forkurset til høsten. Satt opp en felles mattermost-kanal der de kan snakke jevnlig. Møtes hver mandag til ting er på skinner. Et møte med fadderstyret også for å samkjøre tidspunkter.
- Annet? Karl har vært på møte med andre instituttstyre-representanter. Snakket litt om strategi for UiO og tenkt å planlegge flere møter.

## Diskusjonssaker

### Sak 57/2019:UIO 2030-strategi og høringssvar

- Første utkast  [https://docs.google.com/document/d/13z\_JHnJQKjF\_bvndzA6Zkq6aYGe\_v711TXr6hZHxK2Y/edit](https://docs.google.com/document/d/13z_JHnJQKjF_bvndzA6Zkq6aYGe_v711TXr6hZHxK2Y/edit)

### Sak 58/2019: MNSU-sak (Julie kan fylle ut mer)

- Fagutvalgarrangement: Tusenfryd (!!!)
- Hva slags arrangementer ønsker dere?

- En bekymring at man splitter seg til dem man kjenner på Tusenfryd, så da er det snakk om å ha organisert opplegg slik at man kan bli kjent med andre enn sine egne.
Det tar mye tid å være på Tusenfryd (er et heldagsarrangement), så kan hende det hjelper å ha noe mer lav-terskel. Forslag om minigolf, det nevnes Oslo Camping til stor entusiasme.



## Oppsummering

### Sak 59/2019: Eventuelt

- Styremiddag 10. April, bestille mat hjem til noen. Undersøker hvor det er plass.

Ingeborg bor på NORDSTRAND!!!!!! 18-19-tiden mtp generalforsamling (det er to denne dagen). Forsøke å grille. Kan være utendørs på UiO eller utenfor hos Henrik hvis været holder.

Foreningsfesten, er det noen som ikke kan komme? Hvem stiller ikke fra FUI: Anja, Karl, Henrik, Jeanette, Kari og Andreas.

WORKSHOP!  28.april 15-18. Si fra hvis dere har ønsker om innhold!

### Sak 60/2019: Avslutningsvis

Hva hver gruppe skal gjøre til neste gang

- **Lederpar:** Møte om to uker.
- **Bokskap:** Klippe
- **KK:** Rekker ikke rapporten til neste uu-møte, men kan gjøres ferdig til 15.april. Kan kanskje sette opp skjema for neste høst?
- **Web-gruppa:** Nytt møte på tirsdag. Planlegge effektivisering av workshop.
- **PR:** Lage rollup, fikse kaffekanner.
- **Sosialt:** Middag
- **MNSU:** Arbeidsforum på mandag. Exphil-arrangement.
- **Arrangement:** Møter på mandag.
