---
layout: page

title: 2020-01-21 Referat
published: true
referent: "Julie Eldøy"
---
# {{ page.title }}

# Fagutvalget ved Institutt for informatikk

Referat for styremøte den 21. januar 2020 kl 09:15 på Scheme

# Formaliteter

### Godkjenning av dagsorden

Godkjent

### Godkjenning av referat

Godkjent

# Orienteringssaker

### 21/01/2020: Møter og gjort siden sist

-   Lederpar  
    Dennis skulle hatt møte med Ellen og Ragnhild, men det ble glemt.  
    Snakket med Drift om muligheten for database for bokskap.
    
-   Bokskap  
    4. Etasje har unummererte skap, har væert i dialog med admin og drift.
    
-   Sosialt  
    Hyttetur avlyst, men skal snakke om alternativ etterpå.
    
-   KK  
    Sendt ut påminnelse, stenger 1. februar
    
-   Web  
    Godtatt en pull-request.
    
-   PR  
    Ikke noe spesielt.
    
-   MNSU  
    Hadde første møte i går. Orienteringer om STUT, hvor det har vært diskusjoner om studieoppbygning, emneevaluering og lignende.  
    Skal ha inn flere medlemmer, si ifra til Julie om dere er interesserte.
    
-   Annet?
    

  

# Diskusjonssaker

### Sak 1/2020: Generalforsamling/allmøte

-   Mål: Fastsette dato
    
-   Vil ha det etter Foreningsdagen. Prøver å passe det inn med Navet sine bedpresser.
    
-   Konkluderer med 5. Februar klokka 16.
    

  

### Sak 2/2020: Siste krampetrekning kursevaluering

-   Siste innspurt før fristen 1 februar.
    
-   En dag med stand. Torsdag 13-14 passer bra med IN1030 og IN2000.  
    Går for torsdag 2
    

### Sak 3/2020: Forslag til noe sosialt

-   Aking og middag blir foreslått. Korketrekkeren har ikke snø :(
    
-   Bowling og middag blir foreslått. Det blir lagt ut en doodle, som alle må svare på i dag.
    

### Sak 4/2020: Økonomi for Daljer

-   Bjørn Henrik ser etter et sted for økonomien for forenings-daljer, og lurer på om det kan taes av fui. Daljene er ment å gies utifra satte rammer(semestere i foreninger, semestere i styrer, osv.) og skal dekkes ved egenandel fra mottaker, derfor virker fui flott siden vi har vipps og er en forening på tvers av linjer.
    
-   Høres greit ut at vi kan ta det.
    
-   Blir det mye merarbeid? Virker ikke sånn så lenge vi kun må håndtere økonomi.
    

  

### Sak 5/2020: FU-søknader

-   Hvis vi rekker å få de i tide, eller så blir det på sirkulasjon
    
-   Har ikke fått dem i tide
    

  
  

Oppsummering

Sak 6/2020: Eventuelt  
IN1000-seminar: Burde endre litt på oppgavene. Arrangementsgruppa tar kontakt med sjefsgruppelærer for å se på det.  
  

### 21/01/2020: Avslutningsvis

-   Hva hver gruppe skal gjøre til neste gang
    
-   Bokskap: Rydde, planlegge klippedato
    
-   Sosialt: Planlegge middag
    
-   Web: Legge ut referat
